【裁判字號】    92,上易,776
【裁判日期】    921124
【裁判案由】    竊盜等
【裁判全文】
臺灣高等法院高雄分院刑事判決                    九十二年度上易字第七七六號
    上  訴  人  臺灣高雄地方法院檢察署檢察官
    被      告  甲○○
                乙○○
右上訴人因被告竊盜等案件，不服臺灣高雄地方法院九十一年度易字第四四九五號中
華民國九十二年四月七日第一審判決（起訴案號：臺灣高雄地方法院檢察署九十一年
度偵字第一六一四二號），提起上訴，本院判決如左：
      主  文
上訴駁回。
      事  實
一、甲○○與丙○○均承租高雄市○○區○○路七一二巷三號十五樓公寓內之房間，
    甲○○於民國九十一年二月二十四日（起訴書誤載為一月間），因見丙○○未關
    妥房門，即未經丙○○之同意，無故侵入其位於上址之房間內，並意圖為自己不
    法之所有，竊取丙○○所有放置於梳妝檯抽屜內之信用卡一張（發卡銀行為高雄
    區中小企業銀行，卡號為0000000000000000）及裝有該張信用
    卡預借現金密碼之信封一只，而得知該張信用卡之預借現金密碼；得手後，旋持
    上開竊得之信用卡，於同日下午六時許，於台灣銀行左營分行，利用該行設置之
    自動提款機，接續兩次輸入預借現金密碼，使該自動提款機之識別系統對真正持
    卡人之識別陷於錯誤，而以此不正方法由自動付款設備取得他人之財物，分別提
    款新台幣（以下同）二千元及一萬五千元，得手後再將該張信用卡及信封放回原
    處。後經丙○○接獲信用卡繳款通知書時發覺有異報警後，始循線查獲上情。
二、案經丙○○訴由高雄市政府警察局楠梓分局報請台灣高雄地方法院檢察署檢察官
    偵查起訴。
      理  由
一、訊據被告甲○○對於右揭事實均坦承不諱，核與告訴人丙○○之指訴相符，此外
    ，復有被告甲○○於右述自動提款機提款時，由監視錄影帶翻拍之照片一張、右
    揭信用卡繳款通知書影本一紙、高雄區中小企業銀行授權記錄多筆查詢三紙附卷
    可稽，堪認被告甲○○之自白與事實相符；本件事證明確，被告甲○○之犯行堪
    以認定。
二、核被告甲○○所為，係犯刑法第三百零六條第一項之無故侵入他人住宅罪、刑法
    第三百二十條第一項之普通竊盜罪及刑法第三百三十九條之二第一項之由自動付
    款設備詐欺取財罪。被告甲○○在同一時、地，兩次輸入密碼而自自動提款機提
    領現金之行為，應係單一犯意之接續行為，應論以單純一罪。被告所犯上開三罪
    間，有方法、目的之牽連關係，應從一重之普通竊盜罪論處。
三、公訴意旨另以：被告乙○○與被告甲○○，共同基於意圖為自己不法所有之犯意
    聯絡，一同侵入告訴人丙○○之房間，竊取告訴人所有之上開信用卡一張及裝有
    密碼之信封一只，得手後兩人並推由被告甲○○持竊得之上開信用卡，至自動提
    款機接續提領一萬七千元，得手後被告乙○○並分得八千元，因認被告乙○○涉
    有刑法第三百二十條第一項之普通竊盜罪、刑法第三百零六條第一項之無故侵入
    他人住宅罪及刑法第三百三十九條之二第一項之由自動付款設備詐欺取財罪嫌。
四、按犯罪事實應依證據認定之，無證據不得認定犯罪事實，又不能證明被告犯罪者
    ，應諭知無罪之判決，刑事訴訟法第一百五十四條第二項、第三百零一條第一項
    分別定有明文；另按刑事訴訟法第一百五十六條第二項規定：被告或共犯之自白
    ，不得作為有罪判決之唯一證據，仍應調查其他必要之證據，以察其是否與事實
    相符。其立法旨意乃在防範被告自白之虛擬致與真實不符，故對自白在證據上之
    價值加以限制，明定須藉補強證據以擔保其真實性。而以被告之自白，作為其自
    己犯罪之證明時，尚有此危險；則以之作為其他共同被告之罪證時，不僅在採證
    上具有自白虛偽性之相同危險，且尚有利用自白，以嫁禍他人，而為虛偽供述之
    危險性存在。是共同被告所為不利於己之陳述，固得採為其他共同被告犯罪之證
    據，但此項不利之陳述，須無瑕疵可指，且就其他方面調查又與事實相符者，始
    得採為犯罪事實之認定；縱可認其陳述無瑕疵，亦應調查其他足資以證明所供述
    之犯罪事實確具有相當程度真實性之補強證據，以察其是否與事實相符，若專憑
    此項供述即為其他共同被告犯罪事實之認定，顯與刑事訴訟法第一百五十六條第
    二項之規定有違，此有最高法院四十六年台上字第四一九號判例意旨、八十六年
    台上字第三一七九號判決意旨可資參照。本件公訴意旨認被告乙○○與被告甲○○共同犯上開無故侵入住宅、竊盜及準詐欺等罪嫌，無非是依據共同被告甲○○
    之自白及監視錄影帶之翻拍照片、信用卡繳款通知書、提款查詢記錄等資料，為
    其所憑之論據。被告乙○○未於本院審理期日到場，據其於原審供述，堅詞否認
    有何無故侵入住宅、竊盜、由自動付款設備詐欺取財及收受贓物之犯行，辯稱：
    我當時在睡覺，根本不知道甲○○有去丙○○的房間拿信用卡，也不知道他有出
    去領錢，而且我也沒有拿到八千元云云。
五、經查，共同被告甲○○於警訊時係供稱：「我與同事乙○○二人侵入丙○○房間
    內，由乙○○著手偷竊叢女所有之信用卡，得手後交給我盜領」云云（見警卷第
    一頁），於偵查中又供稱：「乙○○來我租屋處玩，就跑到丙○○房間拿，拿一
    張信用卡叫我去領」、「（問：為何知悉信用卡密碼？）因為密碼擺在信用卡下
    壓著，這是乙○○說的」、「乙○○去拿信用卡也由他去提領，領完後再分贓」
    、「我拿了四千多元」云云（見偵查卷第十二頁），於原審調查時又改稱：我去
    丙○○的房間拿信用卡時，乙○○在我房內睡覺，我事前有告訴他我要去偷信用
    卡，偷到後也有再告訴他，後來也是我自己一個人去提款機領錢，只是領到後有
    分給乙○○八千元云云（見原審九十二年一月二十八日訊問筆錄），然於原審審
    理時竟又改稱：我只是告訴乙○○說我很想去偷信用卡，但是乙○○並不知道我
    有真的去偷，也沒有告訴乙○○說分給他的八千元是盜領來的云云（見原審九十
    二年三月二十四日審判筆錄），於本院審理中則稱乙○○有和伊一同侵入丙○○
    房間竊取信用卡及密碼，並有分得七千多元；被告甲○○之供述前後顯差異甚大
    ，且每次供述均有不同之處，尚非無瑕疵可指；另自提款機監視錄影帶翻拍之照
    片觀之，亦僅見被告甲○○一人提款，被告乙○○並未在旁協助，而信用卡繳款
    通知書及提款查詢記錄，亦無法佐證共同被告甲○○所述乙○○有共同侵入住宅
    、竊盜及準詐欺等犯行，又被告甲○○雖一再供稱其有交付贓款與被告乙○○收
    受，然亦無任何證據以實其說。揆諸首揭說明，本件雖有共同被告甲○○不利於
    被告乙○○之陳述，惟其陳述非無瑕疵可指，且公訴人所舉之其他補強證據，並
    不足以證明被告甲○○所供述之犯罪事實，是否確具有相當程度之真實性，以供
    本院察其是否與事實相符，本院自難專憑此項供述即為被告乙○○犯罪事實之認
    定。
六、原審就被告甲○○部分，其犯罪事證明確，適用刑法第三百零六條第一項、第三
    百二十條第一項、第三百三十九條之二第一項、第五十五條、第四十一條第一項
    、罰金罰鍰提高標準條例第一條前段、第二條，審酌被告甲○○年輕力壯，不思
    以己力賺取金錢，貪圖小利而為本件竊盜及盜領現金之犯行，盜領金額總計為一
    萬七千元，事後亦未賠償告訴人之損失，其事後尚知坦承犯行等一切情狀，量處
    有期徒刑五月，並諭知易科罰金之折算標準；經核認事用法均無不當，量刑亦稱
    允當，檢察官上訴意旨，以甲○○部分量刑過輕，應予量處有期徒刑七月，指摘
    原判決不當，為無理由，應予駁回。原審就被告乙○○部分為無罪之諭知；經核
    亦無違誤，檢察官上訴意旨，僅係據甲○○之供詞，一再指稱乙○○亦有涉案，
    而檢察官並未提出其他證據足資佐證甲○○之供述為真實，揆之前揭說明，其上
    訴亦為無理由，應予駁回。
七、被告乙○○經合法傳喚，無正當之理由不到庭者，爰不待其陳述，逕行判決。
據上論結，應依刑事訴訟法第三百六十八條、第三百七十一條，判決如主文。
本案經檢察官陳新慶到庭執行職務。
中      華      民      國    九十二    年     十一     月    二十四    日
                              臺灣高等法院高雄分院刑事第五庭
                                  審判長法官  吳水木
                                        法官  洪慶鐘
                                        法官  趙文淵
右正本證明與原本無異。
不得上訴。
                                  法院書記官  吳新貞
中      華      民      國    九十二    年      十一    月    二十四    日
附錄：本判決論罪科刑法條：
刑法第三百零六條第一項、
無故侵入他人住宅、建築物或附連圍繞之土地或船艦者，處一年以下有期徒刑、拘役
或三百元以下罰金。
刑法第三百二十條第一項
意圖為自己或第三人不法之所有，而竊取他人之動產者，為竊盜罪，處五年以下有期
徒刑、拘役或五百元以下罰金。
中華民國刑法第三百三十九條之二
意圖為自己或第三人不法之所有，以不正方法由自動付款設備取得他人之物者，處三
年以下有期徒刑、拘役或一萬元以下罰金。


司法院資訊處製作；財團法人民間司法改革基金會備份。
